---
title: "Pacote Visões do Coronavírus em R"
author: "Humberto Bezerra"
date: "08/12/2020"
output:
  pdf_document: default
  html_document: default
---

```{r setup, include=FALSE}
knitr::opts_chunk$set(echo = TRUE)
```

Bom dia!

Basicamente trata-se de exploração de dados  do pacote coronavirus disponível no R, criado por Rami Krispin, autor do livro "Hands-On Time Series Analysis with R" . 

https://github.com/RamiKrispin/coronavirus

https://github.com/RamiKrispin/coronavirus_dashboard

https://ramikrispin.github.io/

Primeira Etapa, instalação  do pacote através do Github.

Outra opção: instalar através do CRAN e como a base é atualizada mensalmente, utilize o comando update_dataset() para obtenção de uma atualização. 

```{r, echo=FALSE}

# install.packages("devtools")
# devtools::install_github("RamiKrispin/coronavirus")


library(ggplot2)
library(patchwork)
library(lubridate)
library(zoo)
library(dplyr)
library(coronavirus)
update_dataset()
```

Para ver o conjunto de dados:

```{r}
data(coronavirus)
head(coronavirus)
```

Exploração do conjunto de dados para ver as informações disponíveis. Note que há dados de latitude e longitude também. 


Uma boa forma de vislumbre dos dados utilizando a função Glimpse:

```{r}
glimpse(coronavirus)
```




Se usar o pacote dplyr para fazer um resumo dos dados de total confirmados por país.  Pode-se concentrar nos top 20 (usando head(20)). Certifique-se de que você sabe o que faz cada comando abaixo. Note que estamos usando o operador pipe para facilitar. 

```{r}
library(dplyr)

summary_df <- coronavirus %>% 
  filter(type == "confirmed") %>%
  group_by(country) %>%
  summarise(total_cases = sum(cases)) %>%
  arrange(-total_cases)

summary_df %>% head(20) 
```

Agora, vamos ver os novos casos durante as últimas 24 horas por país e por tipo. 

```{r}
coronavirus %>% 
  filter(date == max(date)) %>%
  select(country, type, cases) %>%
  group_by(country, type) %>%
  summarise(total_cases = sum(cases))%>% 
  head(20) 
 
```

Para ver o total de casos confirmados por país (vamos focar nos top 10, usando print(n=10)):

```{r}
coronavirus %>%
   filter(type == "confirmed") %>% 
   group_by(country) %>% 
   summarise(total = sum(cases)) %>% 
   arrange(-total) %>%
   print(n = 10)
```

Agora, da mesma forma, o total de mortes por país:

```{r}
coronavirus %>%
   filter(type == "death") %>% 
   group_by(country) %>% 
   summarise(total = sum(cases)) %>% 
   arrange(-total) %>%
   print(n = 10)
```

E agora o total de recuperados por país:

```{r}
coronavirus %>%
   filter(type == "recovered") %>% 
   group_by(country) %>% 
   summarise(total = sum(cases)) %>% 
   arrange(-total) %>%
   print(n = 10)
```

Vamos selecionar os casos confirmados para o Brasil e ver o total.


```{r}
confirmadosBrasil=coronavirus %>%
   filter(type == "confirmed", country=="Brazil")%>% 
   summarise(total = sum(cases)) 
confirmadosBrasil
    
```

Vamos fazer um gráfico da evolução do número total de novos casos confirmados, óbitos e recuperados, a nível mundial:

```{r}
totals = coronavirus %>% group_by(date, type) %>% 
  summarise(
    total_new_cases = sum(cases)
  )


totals %>% ggplot(aes(x=date, y=total_new_cases)) +
                    geom_line() +
                    facet_wrap(~type, ncol=1, scales="free_y")


```

E agora para os valores acumulados:

```{r}
totals = totals %>% group_by(type) %>%  mutate(
    total_cum_cases = cumsum(total_new_cases)
  )

totals %>% ggplot(aes(x=date, y=total_cum_cases)) +
                    geom_line() +
                    facet_wrap(~type, ncol=1, scales="free_y")
```

Em escala logarítmica:

```{r}
totals %>% ggplot(aes(x=date, y=total_cum_cases)) +
                    geom_line() +
                    facet_wrap(~type, ncol=1, scales="free_y") +
                  scale_y_log10() 
```


No próximo passo, vamos selecionar um país, no caso a **Alemanha** (Germany) e verificar a evolução do total de confirmados.  

```{r}
teste1 = coronavirus%>%filter(country=="Germany",
                     type == "confirmed")
                     
                     plot1=ggplot(teste1)+
                     geom_col(mapping = aes(x=date,
                                          y = cases),
           fill = "blue") +
  labs(title="Casos confirmados de covid19 na Alemanha")
  plot1
```


Podemos fazer o mesmo para avaliar a evolução do total de óbitos. 

```{r}
teste2 = coronavirus%>%filter(country=="Germany",
                     type == "death")
                     
                     plot2 = ggplot(teste2)+
                     geom_col(mapping = aes(x=date,
                                          y = cases),
           fill = "red") +
  labs(title="Óbitos na Alemanha")
                     plot2
  
```

Colocando lado a lado:

```{r}
(plot1 + plot2)
```


Em vez de geom_col poderíamos usar geom_line também. Vejamos. 

```{r}
ggplot(teste1)+
                     geom_line(mapping = aes(x=date,
                                          y = cases),
           color = "blue") +
  labs(title="confirmed covid19 cases in Germany")
```

Façamos o mesmo para os casos confirmados dos **EUA** (USA).


```{r}
testeUS = coronavirus%>%filter(country=="US",
                     type == "confirmed")
                     
                     ggplot(testeUS)+
                     geom_col(mapping = aes(x=date,
                                          y = cases),
           fill = "red") +
  labs(title="confirmed covid19 cases in USA")

```


E agora, para a **Itália**:

```{r}
testeItalia = coronavirus%>%filter(country=="Italy",
                     type == "confirmed")
                     
                     ggplot(testeItalia)+
                     geom_col(mapping = aes(x=date,
                                          y = cases),
           fill = "red") +
  labs(title="confirmed covid19 cases in Italy")

```


Na **América Latina**, vamos selecionar um grupo de países e fazer um gráfico do número de casos confirmados acumulado usando o recurso facet_wrap do ggpplot.

Vejamos a situação. Considerando essas informações, em qual desses países você gostaria de estar agora?

```{r}
LatinAmerica = coronavirus %>% filter(country %in% c("Brazil","Uruguay","Chile","Argentina", "Mexico", "Peru", "Venezuela", "Paraguay", "Colombia"), type=="confirmed", date>as.Date("2020-02-15"))%>% group_by(type, country) %>% mutate(
  cumCases = cumsum(cases))



ggplot(LatinAmerica, aes(x=date, y=cumCases)) +
   geom_line(color="red") +   facet_wrap(~country, ncol=3, scales="free_y") +
   theme_classic() +
    theme(axis.text.x = element_text(angle = 90))
```

 
  
Vamos agora fazer um gráfico dos casos acumulados para países selecionados em um mesmo gráfico. 

```{r}
coronavirus%>%mutate(date=as.Date(date))%>%
  filter(country %in% c("Italy","US","Greece","Spain", "France", "United Kingdom", "Germany"), type=="confirmed")%>%
  
  group_by(date, country)%>%summarise(Daily_Cases=sum(cases))%>%
  group_by(country)%>%arrange(date)%>%
  mutate(Agg_Cases=cumsum(Daily_Cases))%>%
  ggplot(aes(x=date, y=Agg_Cases, col=country))+geom_point()+geom_line()+ylab("Cumulative Cases")+theme_minimal()


```


  Na tabela abaixo fazemos alguns cálculos para países selecionados em relação ao número de mortes. 
  
```{r}
death_tb<-coronavirus%>%mutate(date=as.Date(date))%>%
  filter(country %in% c("Italy","US","Greece","Spain", "France", "United Kingdom", "Germany"), type=="death")%>%
  group_by(date, country)%>%summarise(Daily_Cases=sum(cases))%>%group_by(country)%>%arrange(date)%>%
  mutate(Agg_Cases=cumsum(Daily_Cases), Diff=Daily_Cases/lag(Daily_Cases)-1)%>%arrange(desc(date))%>%slice(1)%>%select(date, country, Agg_Deaths=Agg_Cases, Yestrday_Deaths=Daily_Cases, Change_in_Daily_Deaths=Diff)

death_tb
```


E agora um gráfico para a média semanal de casos:

```{r}
weekly=coronavirus%>%filter(type=="confirmed", country %in% c("Italy","US","Greece","Spain", "France", "United Kingdom", "Germany"))%>%
  mutate(date=as.Date(date), weeks = floor_date(date, "weeks"))%>%group_by(country,weeks)%>%
  summarise(weekly_cases=sum(cases), avg_daily=round(sum(cases)/length(unique(date))))%>%rename(Country=country)

ggplot(data = weekly, aes(x=weeks, y=avg_daily, col=Country))+geom_line()+geom_point()+ylab("Weekly Average Cases")+theme_minimal()
```

**Média móvel**

Vejamos através do exemplo abaixo como podemos inserir média móvel usando o R. Para tanto, vamos usar o pacote zoo e a função **rollmean()**. O argumento dessa função é um número inteiro que indica a janela da média móvel (usaremos aqui 7 dias). Vamos usar o exemplo da Alemanha para óbitos (armazenado em teste2) e também para confirmados (armazenado em teste1).

```{r}
##Primeiro óbitos:
móvel=teste2%>%mutate(média_móvel7 = zoo::rollmean(cases, k = 7, fill = NA))

g1=ggplot(data =móvel, aes(x=date)) +
  geom_bar(aes(y = cases), stat = "identity", fill = "lightblue") + 
              geom_line(mapping=aes(x = date, 
                      y = média_móvel7), color="red")+
      labs(title = "Óbitos na Alemanha: média móvel 7 dias", 
                  subtitle = "Covid19",
                  y = "Óbitos", 
                  x = "Data") 
g1
```
 
 
```{r}
##Agora confirmados:

móvel2=teste1%>%mutate(média_móvel7 = zoo::rollmean(cases, k = 7, fill = NA))

g2=ggplot(data =móvel2, aes(x=date)) +
  geom_bar(aes(y = cases), stat = "identity", fill = "lightblue") + 
              geom_line(mapping=aes(x = date, 
                      y = média_móvel7), color="red")+
      labs(title = "Casos Confirmados na Alemanha: média móvel 7 dias", 
                  subtitle = "Covid19",
                  y = "Confirmados", 
                  x = "Data") 
g2

```

```{r}
(g1+g2)
```

 
Para finalizar, vamos fazer um gráfico para o **Brasil** dos confirmados, óbitos e recuperados. Para isso, vamos precisar do pacote tidyr e da função pivot_Wider, que nos permitirá acrescentar colunas e diminuir linhas a fim de construir nosso novo conjunto de dados. Acompanhe os comandos abaixo. 

```{r}
library(tidyr)

#Primeiro, vamos selecionar apenas o Brasil

cases_brazil <- coronavirus %>% 
  filter(country =='Brazil') %>% 
  select(date, country, type, cases) %>% 
  group_by(date)
#Agora, vamos calcular as variáveis de interesse
Brazil_taxas <- cases_brazil %>%
  filter(date >= '2020-03-01') %>%
  group_by (date, type) %>%
  summarize (total = sum(cases)) %>%
  pivot_wider (names_from = type,
               values_from = total) %>%
  arrange (date) %>%
  ungroup() %>%
  mutate(active = confirmed - death,
         cum_active = cumsum(active),
         cum_confirm = cumsum(confirmed),
         cum_death = cumsum(death),
         cum_recovered = cumsum(recovered))
df <- as.data.frame(cases_brazil)

#agora o gráfico:

ggplot(cases_brazil) + 
  geom_line(aes(x=date, y=cases, group = type, color = type)) + 
  ylab("Confirmed cases")+
  xlab("Date")

```

E, por fim, vamos apresentar um gráfico com as taxas de óbitos e recuperados. Vamos calcular as variáveis necessárias e usar ggplot para colocar no gráfico.  
```{r}
ratio <- Brazil_taxas %>%
              group_by(date) %>%
              summarise(death = sum(cum_death), confirmed = sum(cum_confirm),recovered = sum(cum_recovered)) %>%
              mutate(recov_rate = 100*(recovered/confirmed))%>%
              mutate(death_rate = 100*(death/confirmed))
Ratio <- na.omit(ratio) 
ggplot(Ratio) +
    geom_line(aes(x=date, y= death_rate, color = 'death_rate')) +
    geom_line(aes(x=date, y= recov_rate, color = 'recov_rate')) +
    labs(x = "", y = 'Rate', title = 'Ratio of Death and Recovered',
       subtitle = 'Brazil')

```



